【裁判字號】    99,抗,696
【裁判日期】    990608
【裁判案由】    損害賠償
【裁判全文】
臺灣高等法院民事裁定                   99年度抗字第696號
抗  告  人  甲○○
上列抗告人因與相對人渣打國際商業銀行股份有限公司間損害賠
償事件，對於中華民國99年4月19日臺灣臺北地方法院99年度審
訴第1123號所為裁定提起抗告，本院裁定如下：
    主  文
原裁定廢棄。
    理  由
一、原裁定意旨略以：「原告（即本件之抗告人）本於侵權行為
    及委任關係請求被告（即本件相對人）賠償所銷售連動債之
    損失，應依民事訴訟法第2條第2項規定由被告之主事務所或
    主營業所所在地之法院即臺灣新竹地方法院管轄，茲原告向
    無管轄權之本院起訴顯係違誤。爰依職權裁定移送於該管轄
    法院」。等語。
二、抗告意旨略以：「相對人總行第二辦公室設於臺北市○○○
    路168號9樓，該處為相對人之主事務所或主營業所之一，復
    為本件連動債之債務履行地，原法院就本件有管轄權，爰求
    廢棄原裁定」。等語。
三、按「對於私法人或其他得為訴訟當事人之團體之訴訟，由其
    主事務所或主營業所所在地之法院管轄。」、「當事人得以
    合意定第一審管轄法院。但以一定法律關係而生之訴訟為限
    。」，民事訴訟法第2條第2項、第24條第1項分別定有明文
    。
四、經查，相對人之總行設於新竹市○○路106號，另總行第二
    辦公室設於臺北市○○○路168號9樓及170號9樓，業據抗告
    人提出行政院金融監督管理委員會96年6月14日金管銀（四
    ）字第09640003510號函為證（見本院卷第4-6頁），相對人
    亦具狀表示其總行第二辦公室確設於臺北市○○○路168號9
    樓及170號9樓，且係相對人主事務所所在地之一（見本院卷
    第12頁），是相對人主事務所既分別設於新竹市○○路及臺
    北市○○○路，又相對人主事務所之一即臺北市○○○路之
    總行第二辦公室確屬原法院管轄區域內，依民事訴訟法第2
    條第2項之規定，原法院就本件即有管轄權。次查，抗告人
    依據侵權行為及委任契約之法律關係起訴請求相對人賠償因
    投資1年期美元計股票連動債券之損害（見原法院卷第3-5頁
    ），依相對人提出兩造間開戶總約定書信託帳戶約定事項壹
    、各信託共通適用條款（特定金錢信託投資國內外有價證券
    信託契約）第7條合意以原法院為第一審管轄法院（見本院
    卷第24頁），足證兩造已合意由原法院管轄，原法院應為有
    管轄權之法院，乃原法院將本件訴訟移送於臺灣新竹地方法
    院，自有違誤。抗告意旨指摘原裁定不當，求予廢棄，為有
    理由，應由本院將原裁定廢棄，由原法院另為適法之處理。
五、據上論結，本件抗告為有理由，爰裁定如主文。
中    華    民    國    99    年    6    月     8     日
                  民事第十三庭
                        審判長法  官  蕭艿菁
                              法  官  陳姿岑
                              法  官  周舒雁
正本係照原本作成。
不得再抗告。
中    華    民    國    99    年    6    月    10    日
                              書記官  秦仲芳

司法院資訊處製作；財團法人民間司法改革基金會備份。
